【裁判字號】    97,訴,1283
【裁判日期】    970627
【裁判案由】    毒品危害防制條例
【裁判全文】
臺灣板橋地方法院刑事判決              97年度訴字第1283號
公  訴  人  臺灣板橋地方法院檢察署檢察官
被      告  甲○○
上列被告因違反毒品危害防制條例案件，經檢察官提起公訴（97
年度毒偵字第1224號），被告於本院準備程序進行中，就被訴犯
罪事實為有罪之陳述，本院告知簡式審判程序之旨，並聽取其與
公訴人之意見後，經合議庭裁定由受命法官獨任進行簡式審判程
序審理後，判決如下：
    主  文
甲○○施用第一級毒品，處有期徒刑陸月，如易科罰金，以新臺
幣壹仟元折算壹日。扣案之第一級毒品海洛因殘渣袋壹小包，沒
收銷燬之，扣案之注射針筒壹支，沒收。
    事  實
一、甲○○前因施用毒品案件，經本院以95年度毒聲字第1025號
    刑事裁定送勒戒處所觀察、勒戒後，認有繼續施用毒品之傾
    向，再依本院95年度毒聲字第2187號刑事裁定令入戒治處所
    施以強制戒治，嗣因執行強制戒治業滿6 月以上，經評定認
    無繼續戒治之必要而於民國96年8 月15日強制戒治執行完畢
    釋放出所，且由臺灣板橋地方法院檢察署（下稱板橋地檢署
    ）檢察官以96年度戒毒偵字第401 號為不起訴處分確定。詎
    其仍不知悔改，猶於前開強制戒治執行完畢釋放出所後5 年
    內，基於施用第一級毒品海洛因之犯意，於97年1 月25日為
    警採集其尿液往前回溯26小時內某時許（惟應扣除為警查獲
    後其人身自由受拘束期間，且起訴書誤載為「於96年1 月25
    日為警採尿前回溯26小時內之某時，在不詳處所」，業經公
    訴人當庭更正該時間），在其位於臺北縣土城市○○路102
    號2 樓住處，以注射針筒注射靜脈之方式，施用海洛因；嗣
    於同年月25日下午1 時40分許，在臺北縣土城市○○路○ 段
    143 巷口為警查獲，並扣得海洛因殘渣袋1 小包及其所有並
    供己施用海洛因用之已使用過注射針筒1 支，且經採集其尿
    液送驗，結果呈海洛因之代謝物嗎啡陽性反應，始查知上情
    。
二、案經臺北縣政府警察局土城分局報告板橋地檢署檢察官偵查
    起訴。
    理  由
壹、程序方面：本件被告甲○○所犯係死刑、無期徒刑、最輕本
    刑3 年以上有期徒刑以外之罪，其於準備程序就前揭被訴事
    實為有罪之陳述，經法官告知簡式審判程序之旨，並聽取其
    與公訴人之意見後，本院認無不得或不宜改依簡式審判程序
    進行之處，爰依刑事訴訟法第273 條之1 第1 項、第284 條
    之1 之規定，由本院合議庭裁定本件由受命法官獨任進行簡
    式審判程序，合先敘明。
貳、實體方面：
一、上開事實，業據被告於本院訊問時自白不諱，且被告於前開
    時間採集之尿液經送驗，結果呈海洛因代謝物之嗎啡陽性反
    應乙節，此有台灣檢驗科技股份有限公司出具2008/02/19報
    告編號CH/2008/11169 之濫用藥物檢驗報告及臺北縣政府警
    察局土城分局偵辦毒品案尿液編號及姓名對照表各乙份（詳
    見偵查卷第25及33頁）在卷可稽，並有扣案之海洛因殘渣袋
    1 小包及被告所有供己施用毒品用之已使用過注射針筒1 支
    可證。故被告之自白核與事實相符，應堪予採信。是本案事
    證已臻明確，被告犯行洵堪認定，應予依法論科。
二、論罪科刑部分：
(一)、按施用毒品經觀察、勒戒或強制戒治執行完畢釋放後，5 年
    內再施用毒品，應適用毒品危害防制條例第20條第1 、2 項
    之規定，同條例第23條第2 項定有明文。經查，被告前因施
    用毒品案件，經本院以95年度毒聲字第1025號刑事裁定送勒
    戒處所觀察、勒戒後，認有繼續施用毒品之傾向，再依本院
    95年度毒聲字第2187號刑事裁定令入戒治處所施以強制戒治
    ，嗣因執行強制戒治業滿6 月以上，經評定認無繼續戒治之
    必要而於民國96年8 月15日強制戒治執行完畢釋放出所，且
    由板橋地檢署檢察官以96年度戒毒偵字第401 號為不起訴處
    分確定在案，此有臺灣高等法院被告前案紀錄表及上開不起
    訴處分書各乙份在卷可稽，是被告於強制戒治執行完畢釋放
    後5 年以內再施用毒品，則本件檢察官起訴被告施用第一級
    毒品，符合上開規定，合先敘明。
(二)、又按海洛因依毒品危害防制條例第2 條第2 項第1 款之規定
    ，係屬第一級毒品，故核被告所為，係犯毒品危害防制條例
    第10條第1 項之施用第一級毒品罪。又被告持有海洛因係供
    己施用，則其持有之低度行為，為施用毒品之高度行為所吸
    收，不另論罪。
(三)、爰審酌被告前有一次施用毒品之犯行，仍不知悔悟，故態復
    萌，再次施用毒品，無視於毒品對於自身健康之戕害及國家
    對於杜絕毒品犯罪之禁令，惟審酌被告犯後坦承犯行，態度
    尚佳，及施用毒品者均具有相當程度之生理成癮性及心理依
    賴性，戒除不易，且犯罪心態與一般刑事犯罪之本質不同，
    非難性較低，以及被告並無其他前科紀錄，此有前開紀錄表
    可參，其素行尚可等一切情狀，量處如主文所示之刑，併予
    諭知易科罰金之折算標準，以資懲儆。
(四)、至扣案之海洛因殘渣袋1 小包，業據被告供述明確（詳見本
    院卷第37頁），且包裝袋因毒品量微而難以析離，係屬違禁
    物，不問是否屬於犯人與否，應依毒品危害防制條例第18條
    第1 項前段規定，併予宣告沒收銷燬之。另扣案之注射針筒
    1 支，係被告所有並供其施用毒品之用乙節，亦據被告供承
    明確，爰依刑法第38條第1 項第2 款之規定，併予宣告沒收
    。
據上論斷，應依刑事訴訟法第273 條之1 第1 項、第299 條第1
項前段，毒品危害防制條例第10條第1 項、第18條第1 項前段，
刑法第11條前段、第41條第1 項前段、第38條第1 項第2 款，判
決如主文。
本案經檢察官彭聖斐到庭執行職務。
中    華    民    國    97    年    6     月    27    日
                  刑事第六庭法  官  饒金鳳
以上正本證明與原本無異。
如不服本判決，應於判決送達後10日內，向本院提出上訴書狀，
且上訴書狀應敘述具體理由，而上訴書狀未敘述上訴理由者，應
於上訴期間（即自收受判決書之翌日起算10日）屆滿後20日內補
提理由書。
                            書記官  王春森
中    華    民    國    97    年    6     月    27    日
附錄本案論罪科刑之法律條文：
毒品危害防制條例第10條第1 項：
施用第一級毒品者，處6 月以上5 年以下有期徒刑。


司法院資訊處製作；財團法人民間司法改革基金會備份。
